【裁判字號】    92,上訴,3414
【裁判日期】    921105
【裁判案由】    違反槍砲彈藥刀械管制條例
【裁判全文】
臺灣高等法院刑事判決                          九十二年度上訴字第三四一四號
    上  訴  人
    即  被  告  甲○○
右上訴人因違反槍砲彈藥刀械管制條例案件，不服臺灣桃園地方法院九十二年度訴字
第二三號，中華民國九十二年五月三十日第一審判決（起訴案號：臺灣桃園地方法院
檢察署九十一年度偵緝字第六八六號）提起上訴，本院判決如左：
    主  文
上訴駁回。
    事  實
一、甲○○曾因竊盜案件，經台灣板橋地方法院於八十八年二月九日判處有期徒刑三
    月確定，甫於八十八年五月三十一日執行完畢。緣甲○○之胞弟乙○○於民國八
    十四年十月間因擄人勒贖案件遭羈押前之八十四年間某日，在桃園縣桃園市○○
    路近三民路口之電動玩具店內，自真實姓名年籍資料不詳之年約四十餘歲成年男
    子處取得仿德林吉雙管手槍製造之改造玩具手槍一支（槍枝管制編號00000
    00000號）與不具殺傷力之子彈二顆後，將之放置在桃園縣八德市○○街一
    二五巷二號三樓其所居住之主臥室內浴室拉門旁之隔板內，迨甲○○於八十七年
    間返家後，該主臥室即由甲○○居住，嗣甲○○於八十八年四月十九日起至同年
    五月三十一日止，因竊盜案件在台灣台北監獄台北分監執行，某日與胞弟乙○○
    在監所碰面時，甲○○由乙○○處得知在上址臥室內放置有上開槍、彈後，於出
    監返家之八十九年一月底至二月四日前之農曆過年期間前某日在清掃上開主臥室
    時，發現上開改造玩具手槍放置在浴室拉門旁門框之夾板內，即無故持有之，迄
    九十一年二月二十二日下午七時十五分許，為警持搜索票在上址主臥室內查獲，
    並扣得上開改造玩具手槍一支。
二、案經台北縣警察局三峽分局報請台灣桃園地方法院檢察署檢察官偵查起訴。
    理  由
一、訊據上訴人即被告甲○○固坦承伊在獄中經胞弟乙○○告知在廣隆街家臥室內藏
    有手槍，嗣伊服刑期滿返家後，在打掃之際發現該手槍等情不諱，惟矢口否認有
    持有槍枝之犯行，辯稱：扣案之改造玩具手槍是胞弟乙○○所有，所以伊看看後
    就放回去，僅係偶然經手等語。
二、經查：
（一）系爭扣案槍枝（槍枝管制編號0000000000號），經送鑑定結果認：
      1.槍身上不具任何字樣，槍管認係已車通之雙管玩具金屬槍管，長約76.4m m
      ，外徑約14.8mm、內徑約9.6mm。2.鑑驗結果：手槍部分認係仿德林吉雙管手
      槍製造之金屬玩具手槍車通槍管內阻鐵而成之改造手槍，機械性能良好，認具
      殺傷力。此有內政部警政署刑事警察局九十一年三月五日刑鑑字第○九一○○
      四○七○○號函暨鑑驗通知書一紙附卷可稽，扣案之槍枝屬於槍砲彈藥刀械管
      制條例所列管之槍、彈，未經許可不得持有。
（二）證人乙○○於原審證稱：因伊在桃園市○○路靠三民路一帶之電玩店工作時，
      有一年約四十餘歲之常客向伊借一萬五千元，並暫將槍枝由伊保管日後還款時
      再取回，當時槍枝就很亮很漂亮，對方還說這槍是剛買的尚未用過很貴，請伊
      要妥善保管，回家後就把格板撬開，將槍枝放在一個盒子內以正面立正方式放
      入浴室拉門旁之夾板內，在擄人勒贖案件因恐對案情有不良影響所以不敢供出
      有此槍枝，原本打算在伏法時才告知執行檢察官，以免將來連累家人等語（參
      見原審卷第二九頁至第三四頁）；復於本院審理時陳稱扣案槍枝確係伊所有。
      參以證人乙○○於原審時就扣案槍枝之相關情狀與藏放所在等詳細細節之供述
      ，核與員警當時起出槍枝之狀況相符，並有現場照片四張在卷為憑，堪信扣案
      槍枝原本係由乙○○所持有，固屬無訛。
（三）證人即承辦警員鍾進茂於偵訊時供稱：當時起出槍枝時，有薄薄一層油漬保護
      槍枝，該改造槍枝上並未沾有灰塵等語（參見偵緝卷第六三頁）。惟乙○○自
      八十五年十月十八日即因案羈押於台北看守所中，自該日起迄於查獲時約長達
      五年四月之久，其事實上無法從事扣案槍枝之保養工作。而被告甲○○在乙○
      ○入監後，自八十七年年底起迄今除因案在監執行外，其餘時間均居住在八德
      市○○街一二五巷二號三樓之主臥室內，該主臥室自斯時起即由被告甲○○所
      管領支配，並參酌被告甲○○坦承其與胞弟乙○○碰面時，乙○○告知在家中
      藏有槍枝，並於八十九年一月底至同年二月四日前農曆過年前清掃時發現槍枝
      之藏放位置，取出擦拭、觀覽後再行放回原處，則扣案改造玩具手槍於八十九
      年一月底至同年二月四日前某日被告發現時起即在被告之管領支配中而屬被告
      持有，誠屬無疑。被告辯稱其非槍枝所有人云云，顯與法律處罰持有之罪刑無
      涉。
（四）另證人羅福榮於警詢證稱：「在甲○○住處桃園縣八德市○○街一二五巷二號
      三樓房間內，展示所擁有制式海盜型雙管手槍及子彈二顆，供我觀看後並又藏
      於房間天花板上夾層，他並時常帶在身上…」（見原審卷第四九頁）；於原審
      審理時陳稱：「甲○○有帶到我兔子坑的住家附近試射過…」（見原審卷第五
      九頁）等語。參以證人羅福榮與被告甲○○為認識一年多之朋友，彼此並無何
      怨隙，證人羅福榮自無故意構詞誣陷之可能。又警方確係因羅福榮之供詞，而
      於上開住處房間廁所門框夾層內，起出扣案槍枝，足認被告確曾向羅福榮展示
      扣案槍枝，並於羅福榮面前收納該槍枝，證人羅福榮之證詞，堪足採信。是以
      ，縱令被告非扣案槍枝所有權人，然其對扣案槍枝有事實上之管領支配行為，
      即應構成無故持有改造手槍罪，而予論科。
二、核被告甲○○所為，係犯槍砲彈藥刀械管制條例第十一條第四項未經許可持有可
    發射子彈具有殺傷力之改造手槍罪。又被告前因竊盜案件，經台灣板橋地方法院
    於八十八年二月九日判處有期徒刑三月確定，甫於八十八年五月三十一日執行完
    畢，此有本院被告全國前案紀錄表在卷可稽，其於五年內再犯本件有期徒刑以上
    之罪，為累犯，應依刑法第四十七條之規定，加重其刑。
三、原審以被告上述犯行罪證明確，援引槍砲彈藥刀械管制條例第十一條第四項，刑
    法第十一條前段、第四十七條、第四十二條第二項、第三十八條第一項第一款，
    罰金罰鍰提高標準條例第二條及現行法規所定貨幣單位折算新台幣條例第二條之
    規定，並審酌被告之前科、素行、犯罪動機、目的、手段、持有槍枝之種類、殺
    傷力之大小、對社會所生之危害及其犯後態度等情狀，量處有期徒刑一年二月，
    併科罰金新台幣壹拾萬元並諭知易服勞役之折算標準。扣案仿德林吉雙管手槍製
    造之改造玩具手槍壹支（槍枝管制編號0000000000號）為違禁物，應
    依刑法第三十八條第一項第一款規定，宣告沒收。經核認事用法，並無違誤，而
    依被告之犯罪情節及所犯之罪之法定刑，原審量刑亦屬允當，被告上訴意旨否認
    有持有改造手槍犯行，尚難認有理由，應予駁回。
據上論斷，應依刑事訴訟法第三百六十八條，判決如主文。
本案經檢察官施慶堂到庭執行職務。
中    華    民    國    九十二    年    十一        月       五         日
                              臺灣高等法院刑事第三庭
                                  審判長法  官  張  連  財
                                        法  官  張  傳  栗
                                        法  官  黃  金  富
右正本證明與原本無異。
如不服本判決，應於收受送達後十日內向本院提出上訴書狀，其未敘述上訴之理由者
並得於提起上訴後十日內向本院補提理由書（均須按他造當事人之人數附繕本）。
                                        書記官  江  采  廷
中      華      民      國    九十二    年     十一     月      六      日
附錄：本判決論罪科刑法條全文
槍砲彈藥刀械管制條例第十一條
未經許可，製造、販賣或運輸第四條第一項第一款所稱其他可發射金屬或子彈具有殺
傷力之各式槍砲者，處五年以上有期徒刑，併科新臺幣一千萬元以下罰金。
未經許可，轉讓、出租或出借前項所列槍砲者，處三年以上十年以下有期徒刑，併科
新臺幣七百萬元以下罰金。
意圖自供自己或他人犯罪之用，而犯前二項之罪者，處無期徒刑或七年以上有期，併
科新臺幣一千萬元以下罰金。
未經許可，持有、寄藏或意圖販賣而陳列第一項所列槍砲者，處一年以上七年以下有
有期徒刑，併科新臺幣七百萬元以下罰金。
第一項至第三項之未遂犯罰之。


司法院資訊處製作；財團法人民間司法改革基金會備份。
